【裁判字號】    88,上易,229
【裁判日期】    890111
【裁判案由】    詐欺
【裁判全文】
臺灣高等法院花蓮分院刑事判決                    八十八年度上易字第二二九號
    上  訴  人  臺灣花蓮地方法院檢察署檢察官
    被      告  乙○○
    選任辯護人  曾泰源
右列上訴人因被告詐欺案件，不服臺灣花蓮地方法院八十七年度易字第三四七號中華
民國八十八年二月十一日第一審判決 (起訴案號：臺灣花蓮地方法院檢察署八十六年
度偵字第三八六三號)，提起上訴，本院判決如左：
    主  文
上訴駁回。
    理  由
一本案經本院審理結果，認為原判決諭知被告乙○○無罪，並無不當，所持理由與原
  判決記載相同，茲引用之。
二檢察官依告訴人林翠英等之請求提起上訴，其上訴意旨略以：(一)消費者保護法係於
  民國（下同）八十三年一月十一日公布施行，本案所涉之八十三年二月六日聯合報
  第十二版廣告，及告訴人與被告公司簽訂之預定房屋買賣契約書，均在消費者保護
  法生效後簽訂，有該法適用；企業經營者負防止與事實不符廣告之刊登，其如消極
  不作為，即有刑法不純正不作為犯之適用。(二)被告在偵查中坦承該超低公設比之廣
  告均經其同意，其於審理中翻異其供，並不足採。(三)原審認被告未主導係爭廣告內
  容、刊登及行銷等事宜，致為被告無罪認定理由之一，顯有所載理由矛盾之違背法
  令情事。且原判決違反論理法則，事實認定又與真正之事實不符，顯屬採證違法等
  云。經查：(一)原判決已就廣告為要約之引誘，如買受人因見於廣告海報或廣告平面
  圖所示之房屋格局、位置、坪數、設施等，而產生購買之意願，訂約時並未以之為
  買賣契約之絕對要素，則廣告海報或廣告平面圖自不能認為契約之一部。告訴人縱
  如渠等所主張，因受系爭預售屋廣告上所登「百分之五超低公設比」之引誘而與國
  新公司訂立買賣契約，但渠等與國新公司契約中就建物面積之約定，並未以廣告內
  容為契約之絕對要素，此可從渠等買賣契約第一條中均未明示此一約款可知。且被
  告所交付各告訴人之房屋面積縱與契約約定建物面積有差距，然亦在契約約定百分
  之二可得互相找補之範圍等情為敘明。(二)被告為國新建設股份有限公司（下稱國新
  公司）董事長，本件「統帥花蓮」預售屋，就該預售屋之廣告銷售事宜，則委託僑
  國公司與僑興廣告股份有限公司（下稱僑興公司）全權處理，有委託企劃銷售契約
  書在卷可稽。且本預售屋之廣告品都在印發出去後才拿給被告看一節，並經證人即
  僑國公司副總經理甲○○在本院結證綦詳。被告在偵查中雖坦承該超低公設比之廣
  告均經其同意，但其既係在該超低公設比廣告發出後，即事後始經其同意，實難認
  被告行為時有詐欺之犯意。(三)綜合原審論證，及本院依職權調查結果，查無其他確
  切之證據足認被告涉有公訴人所指本件詐欺犯行，原審為被告為無罪之諭知，自無
  不合。是檢察官之上訴為無理由，應予駁回。
據上論斷，應依刑事訴訟法第三百六十八條、第三百七十三條，判決如主文。
本案經檢察官崔紀鎮到庭執行職務。
中      華      民      國八十九      年      一    月    十一    日
                                  審判長法官  吳  鴻  章
                                        法官  莊  謙  崇
                                        法官  林  德  盛
右正本證明與原本無異。
本件不得上訴。
                                      書記官  盧  夷  狄
中      華      民      國      八十九      年      一    月    十一    日


司法院資訊處製作；財團法人民間司法改革基金會備份。
